臺灣高等法院臺中分院刑事裁定　
111年度聲字第968號
聲  請  人  臺灣高等檢察署臺中檢察分署檢察官     
受  刑  人  呂嘉雄
上列聲請人因受刑人數罪併罰有二裁判以上，聲請定其應執行之
刑（聲請案號：111年度執聲字第417號），本院裁定如下：
    主  文
呂嘉雄因犯如附表所示各罪所處之刑，應執行有期徒刑伍年拾壹
月。  
    理  由
一、聲請意旨略以：受刑人呂嘉雄因違反毒品危害防制條例等數
    罪，先後經判決確定如附表，數罪中雖有刑法第50條第1項
    但書所列情形，惟受刑人已請求檢察官聲請定應執行刑，有
    臺灣臺中地方檢察署111年4月7日是否請求定應執行刑調查
    表足稽，應依刑法第50條第2項、第53條、第51條第5款規定
    ，定其應執行之刑。爰依刑事訴訟法第477條第1項聲請裁定
    等語。
二、經查，受刑人呂嘉雄因犯如附表所示違反毒品危害防制條例
    等案件，經臺灣苗栗地方法院及本院分別判處如附表所示之
    刑，均經確定在案，此有如附表所示之判決書及臺灣高等法
    院被告前案紀錄表各1份附卷可憑，而其中受刑人如附表編
    號1至4所示為得易科罰金、易服社會勞動之罪，如附表編號
    5至6所示為不得易科罰金、不得易服社會勞動之罪，依刑法
    第50條第1項但書之規定固不得併合處罰，然查受刑人於民
    國111年4月7日已向檢察官聲請定應執行刑，有臺灣臺中地
    方檢察署111年4月7日「刑法第50條第1項但書案件是否請求
    定應執行刑調查表」1份（見本院卷第9頁）附卷可稽，是依
    刑法第50條第2項之規定，聲請人就附表所示各罪聲請定其
    應執行之刑，核屬正當。爰審酌受刑人所犯如附表所示編號
    1至4所示之罪，前曾經臺灣苗栗地方法院以110年度聲字第5
    05號裁定定應執行有期徒刑5月，如易科罰金，以新臺幣1千
    元折算1日確定，所犯如附表編號5至6所示之罪，前曾經臺
    灣臺中地方法院以109年度訴字第2230號判決定應執行有期
    徒刑5年8月，案經上訴後，先後經本院及最高法院駁回上訴
    確定，暨審酌受刑人所犯如附表所示各罪之犯罪態樣、時間
    間隔、侵犯法益，並考量各罪犯罪行為之不法與罪責程度、
    對其施以矯正之必要性、刑罰邊際效應遞減、所生痛苦程度
    遞增及復歸社會之可能性等一切情狀，定其應執行之刑如主
    文所示。又本件因得裁量之刑度有限，即所得量處之執行刑
    為有期徒刑5年8月至6年1月間，對於受刑人之權益影響並非
    重大，故顯無必要給予受刑人陳述意見之機會，附此敘明。
三、爰依刑事訴訟法第477條第1項，刑法第50條第2項、第53條
    、第51條第5款，裁定如主文。 
中　　華　　民　　國　　111 　年　　4 　　月　　28　　日
            刑事第二庭   審判長法　官　何  志  通
                               法　官  石  馨  文
                               法　官  許  月  馨
以上正本證明與原本無異。
如不服本裁定，應於收受送達後5日內向本院提出抗告書狀（須
附繕本）。因疫情而遲誤不變期間，得向法院聲請回復原狀。 

                               書記官  李  妍  嬅   

中　　華　　民　　國　　111 　年　　4 　　月　　28　　日
附表：受刑人呂嘉雄定應執行刑案件一覽表     編號  1 2 3 罪名  毒品危害防制條例  毒品危害防制條例 毒品危害防制條例 宣告刑  有期徒刑2月  有期徒刑2月  有期徒刑2月  犯罪日期  109年02月28日  107年08月25日  108年07月16日上午9時14分許採尿起回溯96小時內之時點 偵查(自訴)機關 年度案號  苗栗地檢109年度毒偵字第647號 苗栗地檢109年度撤緩毒偵字第79號等 苗栗地檢109年度撤緩毒偵字第79號等 最後事實審 法院 苗栗地院 苗栗地院 苗栗地院  案號 109年度苗簡字 第710號 109年度苗簡字 第1100號 109年度苗簡字 第1100號  判決日期 109/07/09 109/11/30 109/11/30 確定 判決 法院 苗栗地院 苗栗地院 苗栗地院  案號 109年度苗簡字 第710號 109年度苗簡字 第1100號 109年度苗簡字 第1100號  判決確定日 期 109/08/07 109/12/24 109/12/24 是否為得易科罰金之案件  得易科罰金 得易服社會勞動 得易科罰金 得易服社會勞動 得易科罰金 得易服社會勞動 備註  苗栗地檢109年度 執字第2744號 苗栗地檢110年度 執字第283號 苗栗地檢110年度 執字第283號 
編號  4 5 6 罪名  毒品危害防制條例  毒品危害防制條例 毒品危害防制條例 宣告刑  有期徒刑2月  有期徒刑5年6月  有期徒刑5年2月  犯罪日期  108年08月15日上午8時51分許採尿起回溯96小時內之某時點 109年07月15日  109年07月22日至109年07月23日 偵查(自訴)機關 年度案號  苗栗地檢109年度撤緩毒偵字第79號等 臺中地檢109年度偵字第22588號等 臺中地檢109年度偵字第22588號等 最後事實審 法院 苗栗地院 中高分院 中高分院  案號 109年度苗簡字 第1100號 110年度上訴字 第693號 110年度上訴字 第693號  判決日期 109/11/30 110/08/24 110/08/24 確定 判決 法院 苗栗地院 最高法院 最高法院  案號 109年度苗簡字 第1100號 111年度台上字 第555號 111年度台上字 第555號  判決確定日 期 109/12/24 111/02/23 111/02/23 是否為得易科罰金之案件  得易科罰金 得易服社會勞動 不得易科罰金 不得易服社會勞動 不得易科罰金 不得易服社會勞動 備註  苗栗地檢110年度 執字第283號 苗栗地檢110年度 執字第3056號 （編號5-6曾定有期徒刑5年8月） 苗栗地檢110年度 執字第3056號